【裁判字號】    95,重訴,11
【裁判日期】    950822
【裁判案由】    塗銷登記等
【裁判全文】
臺灣雲林地方法院民事裁定              95年度重訴字第11號
抗  告  人  國立成功大學
法定代理人  高強
相  對  人  張哲雄
            陳張芙蓉
            張哲欽
            張哲銘
            游張筠倩
共      同
代  理  人  林德昇律師
複  代理人  謝耿銘
追加相對人  任在蘭
            林張瓊琚
上列當事人間塗銷登記等事件，抗告人對本院許相對人將本訴之
被告國防部陸軍司令部變更為抗告人提起抗告，本院裁定如下：
    主  文
抗告駁回。
抗告費用由抗告人負擔。
    理  由
一、按訴狀送達後，原告不得將原訴變更或追加他訴。但有下列
    各款情形之一者，不在此限：一、被告同意者。二、請求之
    基礎事實同一者。三、擴張或減縮應受判決事項之聲明者。
    四、因情事變更而以他項聲明代最初之聲明者。五、該訴訟
    標的對於數人必須合一確定時，追加其原非當事人之人為當
    事人者。六、訴訟進行中，於某法律關係之成立與否有爭執
    ，而其裁判應以該法律關係為據，並求對於被告確定其法律
    關係之判決者。七、不甚礙被告之防禦及訴訟之終結者。又
    法院因第二百五十五條第一項但書規定，而許訴之變更或追
    加，或以訴為非變更或無追加之裁判，不得聲明不服，民事
    訴訟法第255條第1項、第258條第1項定有明文。
二、經查，本件相對人起訴本於所有物返還請求權之法律關係先
    位請求：「(一)被告國防部陸軍司令部應將坐落雲林縣斗六市
    ○○段○0000○0000○0000號土地應有部分各15120 分之33
    12移轉登記塗銷，並回復登記與被繼承人張庚壬。(二)被告國
    防部陸軍司令部應自民國83年4 月26日起至返還坐落雲林縣
    斗六市○○段○0000○0000○0000號土地應有部分各15120
    分之3312之日止，按年計付新台幣（下同）551,21 3元之損
    害金。(三)第(二)項訴之聲明部分，原告願供擔保，請准宣告假
    執行。」；另再本於給付買賣價金請求權之法律關係備位請
    求：「(一)被告國防部陸軍司令部應給付原告張哲雄、陳張芙
    蓉、張哲欽、張哲銘、游張筠倩各3,043,516 元，及均自83
    年4 月26日起至清償日止，按週年利率5%計算之利息。(二)願
    供擔保，請准宣告假執行。」嗣於民國95年5 月22日本院審
    理時，將上開先位請求之「被告國防部陸軍司令部」改列為
    「被告國立成功大學」，本院認為相對人上開改列部分，乃
    屬訴之變更，因相對人請求之基礎事實同一，即依民法第76
    7 條規定請求坐落雲林縣斗六市○○段○0000○0000○0000
    號土地應有部分各15120 分之3312之現所有權人塗銷其與相
    對人之被繼承人張庚壬間移轉登記，並回復登記與被繼承人
    張庚壬，是相對人變更上開部分之請求合於首揭法律要件，
    應予准許，抗告人就此要無聲明不服之餘地，更遑論對本院
    許相對人上開訴之變更提起抗告，是本件抗告人之抗告為不
    合法，應予駁回。
三、依民事訴訟法第95條、第78條，裁定如主文。
中    華    民    國    95    年    8     月    22    日
                        民事第二庭    法  官  陳秋如
以上正本係照原本作成。
本裁定不得再抗告。
中    華    民    國    95    年    8     月    22    日
                                      書記官  王秀如

司法院資訊處製作；財團法人民間司法改革基金會備份。
